臺灣基隆地方法院刑事判決              100年度訴字第513號
公  訴  人  臺灣基隆地方法院檢察署檢察官
被      告  陳星光
上列被告因違反毒品危害防制條例案件，經檢察官提起公訴（10
0 年度毒偵字第1121、1216號），並經本院合議庭裁定改行簡式
審判程序，判決如下：
    主  文
陳星光施用第一級毒品，共貳罪，均累犯，各處有期徒刑玖月。
又施用第二級毒品，共貳罪，均累犯，各處有期徒刑肆月。應執
行有期徒刑壹年伍月。
    犯罪事實及理由
一、犯罪事實：
    引用檢察官起訴書犯罪事實欄之記載（如附件），並將標題
    二、(一)第4 至5 行及標題二、(二)第4 至5 行之「96小時」均
    更正為「5 日」，另補充構成累犯之罪刑執行情形：「陳星
    光復因施用第一級毒品案件，經本院以97年度訴字第471 號
    判決各處有期徒刑8 月，應執行有期徒刑1 年確定（下稱甲
    案）；因施用第一級毒品案件，經本院以97年度訴字第512
    號判決處有期徒刑8 月，臺灣高等法院以97年度上訴字第27
    40號判決駁回上訴確定（下稱乙案）；因施用第一級毒品案
    件，經本院以98年度訴字第107 號判決處有期徒刑9 月確定
    （下稱丙案）；因妨害公務案件，經本院以98年度訴字第50
    1 號判決處有期徒刑4 月確定（下稱丁案），嗣甲案、乙案
    所處之刑經本院以98年度聲字第848 號裁定應執行有期徒刑
    1 年6 月確定，丙案、丁案所處之刑則經本院以98年度聲字
    第847 號裁定應執行有期徒刑1 年確定，二執行刑接續執行
    後，於100 年1 月7 日執行完畢」。
二、證據名稱：
    引用檢察官起訴書證據並所犯法條欄標題一證據清單之記載
    （如附件），另補充「被告陳星光於本院準備程序及審理時
    所為自白」及「臺灣高等法院被告前案紀錄表」。
三、量刑理由：
    審酌被告施用毒品本屬自戕行為，未對他人法益造成明顯而
    立即之危害，犯後坦承犯行，節省司法資源，態度良好，惟
    其已有因施用毒品受觀察勒戒、強制戒治處分及刑罰執行之
    紀錄，最近一次施用第一、二級毒品案件，已分別經法院判
    處有期徒刑9 月、4 月確定，本案行為更係於前犯施用第一
    級毒品等案件執行完畢後4 個月內所犯，可見其意志力薄弱
    ，未能徹底戒絕毒品，故仍有必要科以相當程度之刑罰，兼
    衡被告施用毒品之動機、手段，另有收受贓物、妨害公務等
    前科之素行，國中畢業學歷之智識程度，業工、未婚之生活
    狀況等一切情狀，就其所犯4 罪，分別量處如主文所示之刑
    ，並定其應執行之刑。
四、應適用之法條：
  (一)刑事訴訟法第273 條之1 第1 項、第299 條第1 項前段、第
    310 條之2 、第454 條。
  (二)毒品危害防制條例第10條第1 項、第2 項。
  (三)刑法第11條前段、第47條第1 項、第51條第5 款。
五、本判決書係依刑事訴訟法第310 條之2 準用同法第454 條第
    1 、2 項製作，僅記載當事人欄、主文、犯罪事實、證據名
    稱、應適用之法條，犯罪事實及證據部分並得引用檢察官起
    訴書之記載。
本案經檢察官李辛茹到庭執行職務。
中    華    民    國   100    年    8     月    24    日
                  刑事第二庭  法  官  羅貞元
以上正本證明與原本無異。
如不服本判決應於收受送達後10日內向本院提出上訴書狀，並應
敘述具體理由；其未敘述上訴理由者，應於上訴期間屆滿後20日
內向本院補提理由書(均須按他造當事人之人數附繕本)「切勿逕
送上級法院」。
中    華    民    國   100    年    8     月    24    日
                              書記官  陳虹
附錄論罪法條：
毒品危害防制條例第10條
施用第一級毒品者，處 6 月以上 5 年以下有期徒刑。
施用第二級毒品者，處 3 年以下有期徒刑。
附件：
臺灣基隆地方法院檢察署檢察官起訴書
                                   100年度毒偵字第1121號
                                   100年度毒偵字第1216號
    被      告  陳星光  男  35歲（民國○○年○月○日生）
                        住基隆市○○區○○街185巷32號之4
                        居基隆市○○區○○街202巷1號3樓
                        身分證統一編號：Ｚ000000000號
上列被告因違反毒品危害防制條例案件，已經偵查終結，認應提
起公訴，茲將犯罪事實及證據並所犯法條分敘如下：
        犯罪事實
一、陳星光前因施用毒品案件，經觀察、勒戒後，認無繼續施用
    毒品之傾向，於民國89年3月16日執行完畢釋放，並由本署
    檢察官以89年度毒偵字第860號為不起訴處分確定。復因施
    用毒品案件，經送強制戒治，於91年4月30日戒治期滿，而
    刑案部分，經臺灣基隆地方法院以89年度訴字第667號判決
    判處應執行有期徒刑10月確定。再因施用毒品案件，經臺灣
    基隆地方法院以93年度訴字第754號判決判處有期徒刑10月
    確定。又因施用毒品案件，經臺灣基隆地方法院以95年度易
    緝字第1號判決判處有期徒刑4月確定，上開案件嗣經接續執
    行，於96年10月27日執行完畢。
二、詎其猶不知悔改，而於下列時、地施用毒品為警查獲：
  (一)基於施用第一級毒品之犯意，於100年4月13日下午7時許，
    在基隆市○○區○○街202巷1號3樓住處內，以針筒注射之
    方式，施用第一級毒品海洛因1次。另基於施用第二級毒品
    之犯意，於100年4月14日下午3時22分許為警採尿前回溯96
    小時內某時，在不詳地點，以不詳方式，施用第二級毒品甲
    基安非他命1次。嗣因其為列管之毒品人口，而於100年4月
    14日下午前往警局接受採尿送驗，結果呈安非他命、甲基安
    非他命及嗎啡陽性反應；
  (二)基於施用第一級毒品之犯意，於100年5月1日下午7時許，在
    基隆市○○區○○街202巷1號3樓住處內，以針筒注射之方
    式，施用第一級毒品海洛因1次。另基於施用第二級毒品之
    犯意，於100年5月2日上午10時19分許為警採尿前回溯96小
    時內某時，在不詳地點，以不詳方式，施用第二級毒品甲基
    安非他命1次。嗣因其為列管之毒品人口，而於100年5月2日
    上午前往警局接受採尿送驗，結果呈安非他命、甲基安非他
    命及嗎啡性反應，始悉上情。
三、案經基隆市警察局第四分局報告偵辦。
        證據並所犯法條
一、證據清單及待證事實：
┌──┬───────────┬────────────┐
│編號│    證  據  名  稱    │     待  證  事  實     │
├──┼───────────┼────────────┤
│ 一 │被告陳星光於偵查中之供│證明被告有於上揭時、地施│
│    │述。                  │用第一級毒品海洛因之事實│
│    │                      │。                      │
├──┼───────────┼────────────┤
│ 二 │台灣檢驗科技股份有限公│證明被告於100年4月14日下│
│    │司於100年4月29日、100 │午3時22分及100年5月2日上│
│    │年5月13日所出具之濫用 │午10時19分分別為警所集採│
│    │藥物檢驗報告2紙、基隆 │之尿液檢體，經送驗結果呈│
│    │市警察局列管毒品人口尿│嗎啡、安非他命及甲基安非│
│    │液檢體採集送驗紀錄表（│他命陽性反應之事實。    │
│    │檢體編號：Ｚ00000000000│                        │
│    │7號及Ｚ000000000000號）│                        │
│    │2紙。                 │                        │
├──┼───────────┼────────────┤
│ 三 │刑案資料查註紀錄表。  │證明被告本件係於觀察、勒│
│    │                      │戒、強制戒治完畢釋放後5 │
│    │                      │年內再犯及本件構成累犯之│
│    │                      │事實。                  │
└──┴───────────┴────────────┘
二、核被告所為，係犯毒品危害防制條例第10條第1項之施用第
    一級毒品及同條第2項之施用第二級毒品等罪嫌。被告所犯
    上開二罪間，犯意各別，罪名互異，請分論併罰。被告有犯
    罪事實欄所載之科刑執行情形，其於受有期徒刑之執行完畢
    後，5年內，故意再犯有期徒刑以上之本罪，為累犯，請依
    刑法第47條第1項規定加重其刑。
三、依毒品危害防制條例第23條第2項、刑事訴訟法第251條第1
    項提起公訴。
    此致
臺灣基隆地方法院
中    華    民    國    100    年    6     月    30    日
                               檢 察 官  張志明
本件正本證明與原本無異
中    華    民    國    100    年    7     月    13    日
                               書 記 官  朱逸昇
所犯法條：
毒品危害防制條例第10條
施用第一級毒品者，處6月以上5年以下有期徒刑。
施用第二級毒品者，處3年以下有期徒刑。